臺灣彰化地方法院刑事判決
110年度易字第577號
公  訴  人  臺灣彰化地方檢察署檢察官
被      告  黃柏璋



上列被告因加重竊盜等案件，經檢察官提起公訴（109年度偵字
第10812號、110年度偵字第2010號），本院判決如下：
    主  文
黃柏璋犯如附表所示之罪，各處如附表主文欄所示之刑及沒收。
沒收併執行之。
    犯罪事實
一、黃柏璋分別為下列犯行：
  ㈠明知武士刀為槍砲彈藥刀械管制條例所列管之刀械，非經中
    央主管機關許可，不得擅自持有，竟基於非法持有刀械之犯
    意，於民國109年2、3月間某日，彰化縣○○鄉○○路000巷00號
    住處，取得已開鋒之武士刀1把後，將該刀械放在上開住處
    ，而非法持有之。嗣經警於109年9月22日6時35分許，持本
    院核發之搜索票前往上開住處另案搜索，扣得該刀械而查悉
    上情。
　㈡意圖為自己不法之所有，基於竊盜之犯意，於109年12月11日
    5時許，攜帶客觀上可供兇器使用之螺絲起子1支，攀爬鋁梯
    至其姑姑黃美麗、表姊楊玫琪位於彰化縣○○鄉○○路000○0號
    住處2樓神明廳，打開該處紗窗門，侵入其內，竊取黃美麗
    所有現金新台幣（下同）300元及錢包1個（內有健保卡2張
    、身分證1張、現金3,800元、零錢100元、信用卡3張及提款
    卡1張）、楊玫琪所有之黑色長夾1個（內有身分證、健保卡
    各1張、信用卡4張、提款卡1張、汽機車駕照、行照及現金2
    ,000元）得手。
二、案經黃美麗、楊玫琪訴由彰化縣警察局北斗分局報告臺灣彰
    化地方檢察署檢察官偵查起訴。
　　理  由
一、按「被告以外之人於審判外之陳述，雖不符前4條之規定，
    而經當事人於審判程序同意作為證據，法院審酌該言詞陳述
    或書面陳述作成時之情況，認為適當者，亦得為證據。當事
    人、代理人或辯護人於法院調查證據時，知有第159條第1項
    不得為證據之情形，而未於言詞辯論終結前聲明異議者，視
    為有前項之同意。」，刑事訴訟法第159條之5定有明文。查
    證人黃美麗、楊玫琪於警詢之證述，雖屬審判外之陳述，然
    檢察官、被告黃柏璋均未爭執其證據能力，本院審酌上開證
    據均非屬違法取得之證據，復經本院於審判期日就上開證據
    進行調查、辯論，依法具有證據能力，合先敘明。　　　　
二、認定犯罪事實之證據及理由
  ㈠訊據被告對於前揭犯罪事實均坦承不諱，且犯罪事實一之㈠部
    分，並有卷附彰化縣警察局北斗分局搜索扣押筆錄、扣押物
    目錄表、扣押物照片、彰化縣警察局109年9月24日函及檢附
    之彰化縣警察局刀械鑑驗登記表可稽；另犯罪事實一之㈡部
    分，並經證人黃美麗、楊玫琪於警詢中證述明確，復有卷附
    蒐證照片、本院電話洽辦公務紀錄單可佐，應可認定。
  ㈡起訴書雖以被告警詢、偵訊之供述而認被告係以所攜帶之螺
    絲起子破壞前揭告訴人黃美麗、楊玫琪住處門鎖而侵入其內
    。然該處門、窗並無遭人破壞、撬開，此經黃美麗、楊玫琪
    於警詢中證述明確（見2010號卷第15頁反面、第25頁反面）
    ，並有本院電話洽辦公務紀錄單可憑（見本院卷第71頁），
    且被告於本院並供稱：我也無法確認有無持螺絲起子破壞門
    鎖等語（見本院卷第83頁），此外，並無其他證據足以認定
    被告有毀壞門鎖之行為，尚難以被告首揭供述，遽為不利被
    告之認定，併此指明。　
　㈢綜上，被告前揭犯行，均可認定。本案事證明確，應依法論
    科。　　
三、論罪科刑及沒收
  ㈠核被告就犯罪事實一之㈠所為，係犯槍砲彈藥刀械管制條例第
    14條第3項之非法持有刀械罪；就犯罪事實一之㈡所為，係犯
    刑法第321條第1項第1、3款之攜帶兇器侵入住宅竊盜罪。
  ㈡復按竊盜罪之保護法益為所有權人或持有人之財產監督權，
    故罪數之計算係以行為人侵害之財產監督權為標準，縱使行
    為人竊得之財物分屬數人所有，但若非行為人所能知悉，應
    僅侵害一個財產監督權，不生一行為而觸犯數罪名之問題（
    最高法院29年上字第1403號、62年臺字第407號判決意旨可
    資參照）。本案被告就犯罪事實欄一之㈡所為，固竊取告訴
    人黃美麗、楊玫琪之物，但二人之財物既置於同一住處領域
    ，且無證據佐證被告知悉該等財物分屬數人所有或持有而竊
    取，應認仍屬侵害一個財產監督權，而僅論以單純一罪。
　㈢另按數行為於同時同地或密切接近之時地實施，侵害同一之
    法益，各行為之獨立性極為薄弱，依一般社會健全觀念，在
    時間差距上，難以強行分開，在刑法評價上，以視為數個舉
    動之接續施行，合為包括之一行為予以評價，較為合理，則
    屬接續犯，而為包括之一罪（最高法院86年臺上字第3295號
    判決要旨參照）。被告先後竊取告訴人黃美麗、楊玫琪之物
    ，係於時間緊接之狀態下，基於單一加重竊盜之犯意，接續
    為之，各行為之獨立性極為薄弱，依一般社會健全觀念，在
    時間差距上，難以強行分開，在刑法評價上，以視為數個舉
    動之接續施行，屬於接續犯，為實質上一罪。
　㈣被告所犯上開2罪間，犯意各別，行為互異，應分別論處。
  ㈤爰以行為人之責任為基礎，審酌被告前已有偽造文書、恐嚇
    危害安全、竊盜前科，有臺灣高等法院被告前案紀錄表可佐
    ，素行不佳，仍不知悔改，再為本案各次犯行，非法持有刀
    械，對社會治安具有潛在威脅性，又攜帶兇器、侵入住宅竊
    取他人物品，任意侵害他人財產法益，欠缺法治觀念，所為
    實該非難，並兼衡其犯後坦承犯行，持有刀械時間，自承學
    歷為高職肄業、工作是受雇做鐵工，與奶奶同住，父母親離
    異，父親過世，有3個妹妹之智識、家庭生活狀況等一切
　　情狀，分別量處如主文所示之刑，並就非法持有刀械部分之
    罪刑，諭知易科罰金之折算標準。
  ㈥沒收部分
　⒈扣案之武士刀1支（即彰化縣警察局北斗分局扣押物品目錄表
    編號1）為違禁物，應依刑法第38條第1項規定，於該項下宣
    告沒收。
  ⒉被告竊得告訴人黃美麗之現金合計4,200元（300＋3,800＋100＝
    4,200）、錢包1個、告訴人楊玫琪之黑色長夾1個、現金2,0
    00元（以上現金總計6,200元），均為其犯罪所得，且未發
    還被害人，應依刑法第38條之1第1項本文、第3項規定，於
    該項下宣告沒收之，於全部或一部不能沒收或不宜執行沒收
    時，追徵其價額。
　⒊前揭宣告之多數沒收，依刑法第40條之2第1項規定，併執行
    之。
　⒋至被告竊得告訴人黃美麗錢包內之健保卡2張、身分證1張、
    信用卡3張及提款卡1張；楊玫琪黑色長夾內之身分證、健保
    卡各1張、信用卡4張、提款卡1張、汽機車駕照、行照，雖
    亦為其犯罪所得，然上開證件、提款卡、信用卡、均可掛失
    申請補發，財產價值均不高，且未扣案，被告並供稱均已燒
    掉及丟掉（見2010號卷第11頁反面），本院基於訴訟經濟之
    考量，且此部分沒收欠缺刑法上重要性，依刑法第38條之2
    第2項規定，不予宣告沒收。另其餘扣案之短刀1支（即彰化
    縣警察局北斗分局扣押物品目錄表編號2）、手機1支，尚無
    證據證明與本案犯罪有關，且非違禁物，不予宣告沒收　。
四、不另為不受理之諭知
    起訴意旨另以：被告為前揭犯罪事實一之㈡犯行時，一併竊
    取被害人楊紹仟所有之咖啡色皮夾1個（內有現金1,600元、
    振興劵500元、提款卡1張、身分證、健保卡及汽機車駕照）
    得手，因認被告此部分亦構成刑法第321條第1項之竊盜罪嫌
    。經查，被害人楊紹仟係被告之表哥，此業據被告、告訴人
    楊紹仟陳述在卷，雙方為四親等旁系血親，依刑法第324條
    第2項規定，須告訴乃論，然此部分未據楊紹仟提出告訴，
    此觀諸警詢筆錄、本院電話洽辦公務紀錄單甚明，並為蒞庭
    檢察官所是認（見本院卷第84頁），是依刑事訴訟法第303
    條第3款規定，本應就此部分諭知不受理之判決，惟被告此
    部分犯行與前揭論罪科刑之竊盜犯行間，有實質上一罪關係
    ，爰不另為不受理之諭知。
據上論斷，應依刑事訴訟法第299條第1項前段，判決如主文。
本案經檢察官楊閔傑提起公訴，檢察官鄭安宇到庭執行職務。
中    華    民    國    110    年    9    月    28    日
                 刑事第三庭    法  官  蘇品樺
以上正本證明與原本無異。
如不服本判決應於收受判決後20日內向本院提出上訴書狀，並應
敘述具體理由。其未敘述上訴理由者，應於上訴期間屆滿後20日
內向本院補提理由書(均須按他造當事人之人數附繕本)「切勿逕
送上級法院」。
告訴人或被害人對於判決如有不服具備理由請求檢察官上訴者，
其上訴期間之計算係以檢察官收受判決正本之日期為準。
中    華    民    國    110    年    9    月    28    日
                               書記官  彭品嘉
附錄論罪科刑法條：
槍砲彈藥刀械管制條例第14條
未經許可，製造、販賣或運輸刀械者，處3年以下有期徒刑，併
科新台幣100萬元以下罰金。
意圖供自己或他人犯罪之用，而犯前項之罪者，處6月以上5年以
下有期徒刑，併科新台幣300萬元以下罰金。
未經許可，持有或意圖販賣而陳列刀械者，處1年以下有期徒刑
、拘役或新台幣50萬元以下罰金。
第1項及第2項之未遂犯罰之。
中華民國刑法第321條
犯前條第 1 項、第 2 項之罪而有下列情形之一者，處 6 月以
上 5 年以下有期徒刑，得併科 50 萬元以下罰金：
一、侵入住宅或有人居住之建築物、船艦或隱匿其內而犯之。
二、毀越門窗、牆垣或其他安全設備而犯之。
三、攜帶兇器而犯之。
四、結夥三人以上而犯之。
五、乘火災、水災或其他災害之際而犯之。
六、在車站、港埠、航空站或其他供水、陸、空公眾運輸之舟、
    車、航空機內而犯之。
前項之未遂犯罰之。 　
　　
附表
編號 犯罪事實 主       文 一 犯罪事實欄一之㈠ 黃柏璋犯非法持有刀械罪，處拘役肆拾日，如易科罰金，以新臺幣壹仟元折算壹日。扣案之武士刀壹支，沒收之。 二 犯罪事實欄一之㈡ 黃柏璋犯攜帶兇器侵入住宅竊盜罪，處有期徒刑捌月。未扣案之犯罪所得錢包壹個、黑色長夾壹個、新臺幣陸仟貳佰元，均沒收之，於全部或一部不能沒收或不宜執行沒收時，追徵其價額。